【裁判字號】    98,台上,5251
【裁判日期】    980917
【裁判案由】    違反槍砲彈藥刀械管制條例等罪
【裁判全文】
最高法院刑事判決            九十八年度台上字第五二五一號
上  訴  人  甲○○
上列上訴人因違反槍砲彈藥刀械管制條例等罪案件，不服台灣高
等法院中華民國九十八年五月二十六日第二審判決（九十八年度
上訴字第一○四八號，起訴案號：台灣台北地方法院檢察署九十
七年度偵字第一五九三○號），提起上訴，本院判決如下：
    主  文
上訴駁回。
    理  由
一、違反槍砲彈藥刀械管制條例部分
按刑事訴訟法第三百七十七條規定，上訴於第三審法院，非以判
決違背法令為理由，不得為之。是提起第三審上訴，應以原判決
違背法令為理由，係屬法定要件。如果上訴理由書狀並未依據卷
內訴訟資料，具體指摘原判決不適用何種法則或如何適用不當，
或所指摘原判決違法情事，顯與法律規定得為第三審上訴理由之
違法情形，不相適合時，均應認其上訴為違背法律上之程式，予
以駁回。本件原判決維持第一審關於論處上訴人甲○○未經許可
持有手槍罪刑部分之判決，駁回其在第二審之上訴，已詳敘認定
犯罪事實之依據及憑以認定之理由，並對上訴人所辯各節，如何
不足採信，均已依據卷內資料詳予指駁說明，從形式上觀察，並
無違背法令之情形。查上訴人於警詢雖已自白犯罪，但原判決並
未以警詢之自白，作為犯罪之證據。則原審未調查其警詢之供述
是否出於任意性之自白，並說明該項供述有無證據能力，自無違
法可言；而上訴人雖於民國九十七年九月十五日提出「刑事證據
能力意見狀」，對於證人楊彥文警詢及偵查中之證述，表示無證
據能力。但於第一審同年十月十三日行準備程序時，受命法官問
：「本件證據能力部分有何補充？」，其選任辯護人則改稱：「
……楊彥文於警詢、偵查中所言均有證據能力……」等語（第一
審卷第三六、五七頁），原審審酌該等證據作成時之情況，認為
適當，依刑事訴訟法第一百五十九條之五規定，認具證據能力，
與卷內資料相符，亦無判決理由矛盾之違法。茲原判決綜合上訴
人偵查、審判中之部分自白，證人楊彥文等人之證詞，內政部警
政署刑事警察局鑑定書及扣案之槍枝等證據調查之結果，認定其
確有非法持有手槍犯行，所為證據之取捨及判斷，尤無不合。上
訴意旨，並未依據卷內資料，具體指摘原判決如何違背法令，置
原判決之論敘於不顧，徒執陳詞，對原審採證認事職權之適法行
使，任意爭辯，難謂已符合首揭法定上訴要件，其上訴違背法律
上之程式，應予駁回。
二、恐嚇部分
刑事訴訟法第三百七十六條所列各罪之案件，經第二審判決者，
不得上訴於第三審法院。本件上訴人另犯恐嚇安全部分，原審係
依刑法第三百零五條論處罪刑，核屬刑事訴訟法第三百七十六條
第一款之案件。依首開說明，既經第二審判決，自不得上訴於第
三審法院，上訴人猶提起上訴，顯為法所不許，應併予駁回。
據上論結，應依刑事訴訟法第三百九十五條前段，判決如主文。
中    華    民    國  九十八  年    九    月   十七   日
                      最高法院刑事第十庭
                          審判長法官  花  滿  堂
                                法官  黃  正  興
                                法官  陳  東  誥
                                法官  林  錦  芳
                                法官  洪  昌  宏
      本件正本證明與原本無異
                                      書  記  官
中    華    民    國  九十八  年    九    月  二十一  日
                                                      Q


司法院資訊處製作；財團法人民間司法改革基金會備份。
